臺灣臺南地方法院刑事判決　　　　　　　　　　　　九十三年度簡上字第一一八號
　　上　訴　人　臺灣臺南地方法院檢察署檢察官
　　被　　　告　乙○○
右列上訴人因傷害案件，不服本院九十三年度簡字第七九○號中華民國九十三年四月
八日第一審判決（聲請案號：九十三年度調偵字第八九號），提起上訴，本院管轄之
第二審合議庭判決如左：
    主      文
上訴駁回。
    事      實
一、乙○○於民國（下同）九十二年十月二十六日凌晨三時許，在臺南市○區○○○
    路一段一六一號黃金拍檔ＫＴＶ內，因細故與甲○○發生口角，詎乙○○竟基於
    傷害人之身體之犯意，徒手毆打甲○○，致甲○○受有左眼挫傷合併結膜出血、
    左眼眶瘀血、左額挫傷合併血腫、右肩挫傷瘀血、右臂挫傷瘀血等傷害。
二、案經甲○○訴由臺南市警察局第一分局報告臺灣臺南地方法院檢察署檢察官聲請
    簡易判決處刑。
    理      由
一、被告乙○○對於右揭事實坦認不諱，其於警詢時陳稱：「（你於何時？何地？傷
    害何人？）我於九十二年十月二十六日三時左右許在黃金拍檔ＫＴＶ（台南市○
    區○○○路一段二一六號）內走道上涉嫌傷害甲○○」，「（你因何原因要傷害
    甲○○？用何工具？有無其他共犯？）因為我和甲○○發生口角，甲○○時常在
    三更半夜打電話給我女朋友要約她出去，引起我看不過去，所以我於九十二年十
    月二十六日三時左右在黃金拍檔ＫＴＶ（六一一包廂外面）走道上便質問甲○○
    說『為什麼時常打電話給我女朋友』，他回答『沒有打電話給我女朋友』後，我
    便出手以拳頭毆打甲○○的頭部及身體，並沒有其他人聯手毆打甲○○，只有我
    一人傷害毆打甲○○」等語明確（見臺南市警察局第一分局偵查卷第一頁正、反
    面），且佐以被告於本院審理亦供稱：「對於原審判決，有何意見（告以要旨）
    ？沒有意見，原審認定事實無誤」，「（對你於九十二年十一月十七日第一分局
    警詢筆錄中之供述，有無意見？對你之前在檢察官偵訊中之供述，有無意見？是
    否承認有毆打告訴人（提示並告以要旨）？沒有意見。我確實有毆打告訴人沒錯
    」等語無誤（見本院九十三年九月十五日審判筆錄），經核與告訴人甲○○於警
    詢中指述之情節大致相符（見臺南市警察局第一分局偵查卷第二頁正、反面），
    並有富強醫院診斷證明書二紙附卷可資佐證，綜上各情相互參酌，本件事證已臻
    明確，被告之自白經核與事實相符，堪可採信，其犯行應堪予認定。
二、核被告乙○○所為，係犯刑法第二百七十七條第一項之傷害罪。原審以被告犯行
    明確，審酌其犯罪情狀，依刑事訴訟法第四百四十九條第一項前段、第三項、第
    四百五十四條第二項、刑法第二百七十七條第一項、第四十一條第一項前段、罰
    金罰鍰提高標準條例第一條前段、第二條規定，量處有期徒刑三月，如易科罰金
    ，以三百元折算一日，其認事用法，並無不合。檢察官上訴意旨以：被告乙○○
    於傷害告訴人甲○○後，並未與告訴人甲○○和解，原判決於雙方並未和解情況
    下，僅判處被告有期徒刑三月，實屬過輕等語。惟查，被告僅因細故即對告訴人
    施以拳腳，對於告訴人身體法益之侵害固屬非輕，然本案檢察官既聲請對被告為
    簡易判決處刑，而簡易判決所科之刑以宣告緩刑、得易科罰金之有期徒刑及拘役
    或罰金為限，刑事訴訟法第四百四十九條第三項定有明文，且得易科罰金之有期
    徒刑中最高刑度為有期徒刑六月，刑法第四十一條第一項前段亦有明定，是原審
    依檢察官簡易判決處刑之聲請及參酌被告犯罪情節，暨被告犯罪後尚未和解，無
    宣告緩刑之餘地，已量處有期徒刑三月，其量刑亦稱妥適，檢察官以量刑過輕為
    由，提起上訴，顯無理由，應予駁回。
據上論斷，應依刑事訴訟法第四百五十五條之一第一項、第三項、第三百六十八條，
判決如主文。
本案經檢察官李宗貴到庭執行職務
中      華      民      國    九十三      年      九      月    二十九  日
                                  臺灣臺南地方法院刑事第六庭
                                      審判長法  官  黃光進
                                            法  官  張瑛宗
                                            法  官  黃翰義
右正本證明與原本無異。
本件不得上訴。
                                            書記官  林憶梅
中      華      民      國    九十三      年      九      月    二十九  日
